臺灣士林地方法院刑事裁定
111年度提字第8號
聲  請  人  
即受逮捕人  曾隆源



上列聲請人即被逮捕人因違反毒品危害防制條例案件，向本院聲
請提審，本院裁定如下：
    主  文
聲請駁回，曾隆源並應解返臺北市政府警察局士林分局社子派出
所。
    理  由
一、聲請意旨略以：聲請人即被逮捕人曾隆源（下稱聲請人）在
    民國111年3月4日21時15分許，遭社子派出所3位員警在未經
    本人同意之下進入房間內搜索，依提審法第8條第1項、第9
    條第1項前段、第2項規定，基於維持正當法律程序、司法純
    潔性及抑止違法偵查之原則，實施刑事訴訟程序之公務員不
    得任意違背法律程序實施搜索、扣押，至於違法搜索扣押所
    取得之證據，若不分情節，一概以程序違法為由否定其證據
    能力，從究明事實真相之角度，難為通常裁判範例云云。
二、人民被法院以外之任何機關逮捕、拘禁時，其本人或他人得
    向逮捕、拘禁地之地方法院聲請提審；法院審查後，認為不
    應逮捕、拘禁者，應即裁定釋放；認為應予逮捕、拘禁者，
    以裁定駁回之，並將被逮捕、拘禁人解返原解交之機關，提
    審法第1條第1項前段、第9條第1項定有明文。又犯罪在實施
    中或實施後即時發覺者，為現行犯；有下列情形之一者，以
    現行犯論：一、被追呼為犯罪人者。二、因持有兇器、贓物
    或其他物件、或於身體、衣服等處露有犯罪痕跡，顯可疑為
    犯罪人者。刑事訴訟法第88條第2項、第3項亦分別明定。又
    提審制度僅係法院即時審查逮捕、拘禁程序之合法性之制度
    ，非在認定被逮捕、拘禁人有無被逮捕、拘禁之本案實體原
    因及有無被逮捕、拘禁之必要性，故其採行之證據法則，僅
    以自由證明為已足，合先敘明。
三、經查，警方於111年3月4日接獲民眾指稱聲請人疑似有吸食
    毒品，要求警方協助至臺北市○○區○○○路0段000巷0號聲請人
    住處查訪；同日21時15分許巡佐李明景、警員卓敬林、陳詠
    琪擔服巡邏勤務時，至聲請人住處敲門，係聲請人開門只見
    其1人在房內，警方表明身分經聲請人同意入內，與其對談
    過程中，警方於床上個人包包目視可及之處發現毒品吸食器
    ，經聲請人同意與警方返所，依毒品檢驗試劑檢驗，當聲請
    人面前檢測所查扣毒品吸食器，結果呈安非他命毒品反應，
    於22時15分許以現行犯身分逕行逮捕聲請人等情，業經本院
    核閱相關書證無訛，並經前揭逮捕機關員警卓敬林到庭陳述
    屬實。又關於本案扣押及逮捕之經過，業據員警卓敬林到庭
    陳稱：案發時因為有民眾檢舉方至聲請人住處查訪，敲門後
    ，由聲請人來開門，我們有說是在地派出所，詢問他可否進
    去聊，他說可以，一開門發現裡面都是煙霧，所以才想進去
    看一下；該屋只有1個套房，入內檢視時，有拿手電筒照，
    照到床上的包包時，聲請人自行拿起來，包包拉鍊沒有拉上
    ，開口開了，就看到扣案吸食器；我們認為該吸食器為得做
    為證據及得沒收之物，考量當時情況急迫，若未馬上扣押，
    可能會導致扣押物滅失，因而逕行扣押，之後會再陳報檢察
    官及法院，製作扣押筆錄後，在派出所才對吸食器檢驗，結
    果呈安非他命陽性反應，便以違反毒品危害防制條例之現行
    犯逮捕聲請人等語甚詳，其陳述內容，除與本院核對員警密
    錄器所攝得之經過及卷附現場蒐證照片相符外，亦與聲請人
    到院陳稱：當時他們要看包包時，我說不行，就主動把包包
    拿過來，不想給他看等情並無齟齬之處，足見警方係經聲請
    人同意始入內查看，且並未強行翻找聲請人之物品，而係因
    聲請人主動拿起未拉上拉鍊之包包，始發現露出之水車吸食
    器。故依聲請人前開拒絕員警查找之態度以觀，員警前開陳
    稱考量當時情況急迫，若未立即扣押可能導致得扣押之物有
    滅失之虞乙節，非無相當理由，要與刑事訴訟法第133條之2
    第3項逕行扣押規定相符，應屬有據；又員警將合法扣押之
    水車吸食器帶回派出所內檢驗，驗出甲基安非他命陽性反應
    後，認定聲請人為持有毒品吸食工具，顯可疑為犯罪人之準
    現行犯，進而依刑事訴訟法第88條第3項第2款、第1項規定
    逮捕聲請人，亦屬合法有據，其程序尚無違誤。聲請意旨空
    言辯稱警方未經其同意即進入房間違法搜索、扣押云云，不
    僅與前開員警到庭之陳述及密錄器資料所示不符，復未釋明
    員警違法進行扣押之依據為何，自非可採。從而，聲請人聲
    請提審為無理由，應予駁回，並解返原解交之機關即臺北市
    政府警察局士林分局社子派出所。
四、依提審法第9條第1項後段，裁定如主文。 
中　　華　　民　　國　　111 　年　　3　　月　　 5　　日
                  刑事第八庭法　官　張毓軒
以上正本證明與原本無異。
如不服本裁定得於收受裁判後10 日內向本院提出抗告狀。因疫
情而遲誤不變期間，得向法院聲請回復原狀。
                            書記官  張嫚凌
中　　華　　民　　國　　111 　年　　3 　　月　　5 　　日